臺灣高等法院刑事判決
110年度上訴字第90號
上  訴  人  
即  被  告  高瑋軒



上  訴  人  
即  被  告  許沛璇



選任辯護人  姜智揚律師
            蕭郁寬律師
            洪肇彤律師
上  訴  人  
即  被  告  方皓正



選任辯護人  吳東霖律師（法律扶助）
上列上訴人即被告等因恐嚇等案件，不服臺灣士林地方法院109
年度訴字第127號、第166號，中華民國109年9月24日第一審判決
（起訴案號：臺灣士林地方檢察署108年度偵字第12785號；追加
起訴案號：臺灣士林地方檢察署109年度偵緝字第205號），提起
上訴，本院判決如下：
    主  文
原判決關於高瑋軒、許沛璇、方皓正部分均撤銷。
高瑋軒共同犯恐嚇取財罪，處有期徒刑陸月，如易科罰金，以新
臺幣壹仟元折算壹日。
許沛璇共同犯恐嚇取財罪，處有期徒刑陸月，如易科罰金，以新
臺幣壹仟元折算壹日。
方皓正共同犯恐嚇取財罪，處有期徒刑壹年貳月。未扣案之犯罪
所得新臺幣貳仟壹佰元沒收，於全部或一部不能沒收或不宜執行
沒收時，追徵其價額。
    事  實
一、高瑋軒因認蘇妍卉前對許沛璇出言「下海」、「作酒店」、
    「婊子」等，於民國107年3月22日晚間8時許，與許沛璇一
    同前往蘇妍卉與沈宜慧任職之臺北市○○區○○路0段000巷00號
    「○○○火鍋」○○○○店（下稱火鍋店），欲與蘇妍卉理論，惟
    蘇妍卉拒絕，高瑋軒即聯繫蔣家豪（未據起訴）找人處理此
    事，蔣家豪遂聯繫方皓正、葉庭瑋、胡彰顯（葉庭瑋、胡彰
    顯均經原審法院判處罪刑確定）及真實姓名年籍均不詳、綽
    號「小豪」之成年人，於107年3月23日凌晨2時許前某時至
    火鍋店與高瑋軒、許沛璇會合，嗣蘇妍卉、沈宜慧下班欲離
    開火鍋店時，高瑋軒即要求蘇妍卉至新北市○○區○○○路000號
    13樓即其租屋處談判，於蘇妍卉拒絕後，高瑋軒、許沛璇、
    方皓正、葉庭瑋、胡彰顯、「小豪」、蔣家豪竟共同基於非
    法剝奪他人行動自由、恐嚇取財、非法由自動付款設備取財
    之犯意聯絡，由高瑋軒向蘇妍卉、沈宜慧恫稱：若不與其等
    一同至其租屋處解決此事，將繼續至蘇妍卉工作地點找蘇妍
    卉等語，蘇妍卉、沈宜慧因高瑋軒等人數眾多，恐拒絕後遭
    逢不測，於意思活動自由遭抑制之情形下，不得已乃同意至
    高瑋軒之租屋處談判，高瑋軒、許沛璇、方皓正、葉庭瑋、
    胡彰顯、「小豪」即帶同蘇妍卉、沈宜慧於107年3月23日凌
    晨2時許抵達高瑋軒租屋處，先命蘇妍卉、沈宜慧交出行動
    電話，因蘇妍卉拒絕坦承曾向許沛璇稱「下海」、「作酒店
    」、「婊子」等語並道歉，高瑋軒即徒手掌摑蘇妍卉、方皓
    正持球棒及徒手毆打蘇妍卉背部、葉庭瑋以塑膠袋套住蘇妍
    卉頭部、以狗繩綑綁蘇妍卉手部、持登山棍及徒手毆打蘇妍
    卉腿部、腳部、胡彰顯徒手毆打蘇妍卉臉部、身體，「小豪
    」則以棒球棍毆打告訴人蘇妍卉並站立於高瑋軒租屋處門口
    處，阻止蘇妍卉、沈宜慧離去，蔣家豪則全程透過行動電話
    視訊與高瑋軒等人聯絡及掌握現場狀況；高瑋軒並向沈宜慧
    恫稱：若阻擋毆打蘇妍卉，將一併毆打沈宜慧等語，方皓正
    則向蘇妍卉、沈宜慧恫稱：若報警，會將其等活埋等語，共
    同以上開強暴、脅迫方法，非法剝奪蘇妍卉、沈宜慧之行動
    自由，蘇妍卉因此受有背部、腿部、臉部紅腫等傷害；蘇妍
    卉在前揭過程中坦承有向許沛璇稱上開言語並道歉，高瑋軒
    等人方停止毆打，方皓正即向蘇妍卉表示因其出言侮辱許沛
    璇，須以1個字新臺幣（下同）1萬元計算，應賠償4萬元，
    蘇妍卉因先前遭到毆打，恐遭更多不利而心生畏懼，遂應允
    給付金錢，將其合作金庫商業銀行帳號0000000000000號帳
    戶（下稱合庫帳戶）提款卡及密碼交出，高瑋軒等人即推由
    胡彰顯持該提款卡至高瑋軒租屋處樓下全家便利商店之自動
    櫃員機，與先行下樓至該便利商店購物之許沛璇，於同日凌
    晨3時59分許提領8,300元，胡彰顯自行拿取其中2,000元後
    ，返回高瑋軒租屋處，將提款卡交還蘇妍卉，並與方皓正、
    「小豪」朋分餘款6,300元後一同離去，蘇妍卉、沈宜慧見
    狀亦向高瑋軒表示是否得離開高瑋軒租屋處，惟遭高瑋軒拒
    絕，至107年（原審誤載為108年，應予更正）3月23日下午
    某時許，葉庭瑋經與蔣家豪、方皓正、胡彰顯等人聯絡後，
    再持空白本票1張，偕同另名真實姓名、年籍均不詳之成年
    男子（無證據證明該成年男子是否與本案上開共同正犯間有
    無犯意聯絡），與在場之高瑋軒、許沛璇，承前恐嚇取財之
    犯意聯絡，要求蘇妍卉再簽立4萬元之本票1張作為賠償，蘇
    妍卉、沈宜慧畏懼人身自由續遭剝奪，遂分別於上開空白本
    票上簽立姓名、日期及4萬元之金額、於保證人欄位簽立姓
    名後，方取回行動電話而得以離開。高瑋軒、葉庭瑋則將上
    開本票轉交蔣家豪收取。
二、案經蘇妍卉、沈宜慧訴由臺北市政府警察局大安分局報請臺
    灣士林地方檢察署檢察官偵查起訴。
    理  由
壹、程序部分：
一、審理範圍：
　　檢察官並未提起上訴，被告高瑋軒、許沛璇、方皓正就其等
    有罪部分提起上訴，同案被告葉庭瑋、胡彰顯均未提起上訴
    ，是同案被告葉庭瑋、胡彰顯部分業已確定，本院審理範圍
    僅限於原判決被告高瑋軒、許沛璇、方皓正有罪部分，合先
    陳明。
二、證據能力：
  ㈠按被告以外之人於審判外之言詞或書面陳述，除法律有規定
    者外，不得作為證據，刑事訴訟法第159條第1項定有明文。
    而所謂法律有規定者，即包括同法第159條之1至之5所規定
    傳聞證據具有證據能力之例外情形。對被告高瑋軒而言，證
    人即告訴人蘇妍卉在警詢、證人即告訴人沈宜慧在警詢、檢
    察事務官所為之證述，均為被告高瑋軒以外之人於審判外之
    陳述，為傳聞證據。被告高瑋軒及其辯護人於原審時既爭執
    前開證據資料之證據能力，且無符合傳聞例外之情形，是證
    人即告訴人蘇妍卉在警詢、證人即告訴人沈宜慧在警詢、檢
    察事務官所為之陳述，均不得作為認定被告高瑋軒犯罪事實
    之依據。另證人即告訴人蘇妍卉在警詢、證人即告訴人沈宜
    慧在警詢、檢察事務官時所為之陳述部分，如與其等法院審
    理中之證述有明顯不符之情事，得以之作為彈劾該證人陳述
    憑信性之彈劾證據。
  ㈡其餘證據：
　⒈按被告以外之人於審判外之陳述，雖不符刑事訴訟法第159 
　  條之1至第159條之4之規定，而經當事人於審判程序同意作
    為證據，法院審酌該言詞陳述或書面陳述作成時之情況，認
    為適當者，亦得為證據；當事人、代理人或辯護人於法院調
    查證據時，知有同法第159條第1項不得為證據之情形，而未
    於言詞辯論終結前聲明異議者，視為有前項之同意，刑事訴
    訟法第159條之5亦有明文。立法意旨在於傳聞證據未經當事
    人之反對詰問予以核實，原則上先予排除；惟若當事人已放
    棄反對詰問權，於審判程序中表明同意該等傳聞證據可作為
    證據；或於言詞辯論終結前未聲明異議，基於尊重當事人對
    傳聞證據之處分權，及證據資料愈豐富，愈有助於真實發見
    之理念，且強化言詞辯論主義，使訴訟程序得以順暢進行，
    上開傳聞證據亦均具有證據能力。除上開所述外，檢察官、
    被告許沛璇、方皓正及其等之辯護人於本院審理程序中均稱
    同意證據能力並未爭執其餘供述證據之證據能力（見本院卷
    第297至300頁），被告高瑋軒經合法傳喚並未到庭，然其上
    訴理由狀中，對於本判決下列所引用供述證據之證據能力，
    均未表示異議（見本院卷第45至49頁），本院審酌各該證據
    作成時之情況，並無違法不當或證明力明顯過低之瑕疵，認
    以之作為證據應屬適當，依刑事訴訟法第159條之5規定，俱
    有證據能力。
  ⒉至其餘憑以認定被告高瑋軒、許沛璇、方皓正犯罪事實之各
    項非供述證據，查無違反法定程序取得之情，依刑事訴訟法
    第158條之4規定之反面解釋，均有證據能力。
貳、實體方面
一、被告許沛璇於本院審理中坦承上開事實；被告高瑋軒經合法
    傳喚未到庭，其於上訴理由中坦承妨害自由及傷害等事實，
    惟矢口否認有何恐嚇取財及非法由自動設備取財之犯行，辯
    稱：當時伊因不滿蘇妍卉之態度而掌摑她，並未以器具毆打
    傷害，方皓正、葉庭瑋、胡彰顯及「小豪」等人以棍棒等物
    毆打蘇妍卉，已逾越伊能預見之範圍，渠等均為男性並聽從
    蔣家豪指示，伊只能噤聲不語；方皓正說1個字1萬元、葉庭
    瑋拿本票給蘇妍卉簽立等均非伊示意為之，伊無力阻止亦未
    分得金錢云云。被告方皓正則矢口否認有何妨害自由、恐嚇
    取財及非法由自動設備取財之犯行，辯稱：伊於高瑋軒租屋
    處僅在旁觀看，並未參與毆打、恐嚇或限制告訴人蘇妍卉、
    沈宜慧行為自由之行為云云。經查：
  ㈠被告許沛璇於本院審理中坦承上開事實（見本院卷第308至31
    1頁），核與證人即告訴人蘇妍卉、沈宜慧於原審所為證述
    相符（見原審卷一第285至307頁、第307至320頁、原審卷二
    第66至98頁、第98至116頁），並有沈宜慧與友人LINE對話
    截圖、蘇妍卉傷勢照片、全家便利商店自動櫃員機攝影畫面
    截圖、合作金庫商業銀行南港分行109年5月14日合金南港字
    第1090001617號函所附合庫帳戶開戶申請書及交易明細在卷
    可稽（見偵字第12785號卷第75至77頁、第78頁、第139頁、
    原審卷一第251頁至第258頁），堪認被告許沛璇於本院所為
    之任意性自白與事實相符，堪以採信。
　㈡被告高瑋軒、方皓正確有為如事實欄所載之行為，有下列證
    據可資證明：
  ⒈證人即告訴人部分：
  ⑴證人即告訴人蘇妍卉於原審審理中證稱：107年3月23日凌晨
    伊在火鍋店工作，高瑋軒、許沛璇來店裡吃飯，要找伊理論
    他們認為伊辱罵許沛璇一事，但因伊在上班所以沒有理會，
    後來葉庭瑋、方皓正、胡彰顯及另名男子也到場，不時進入
    火鍋店內看伊在做什麼，伊下班後，高瑋軒、許沛璇、方皓
    正、葉庭瑋、胡彰顯及另名男子就要伊去高瑋軒家談判，當
    時火鍋店主管對他們說為何不能在店內把事情解決，但他們
    拒絕，一定要伊去高瑋軒家，不然以後還會來找伊，伊因為
    害怕，就與他們一同至高瑋軒家，到了之後，伊跟沈宜慧的
    行動電話都被拿走，伊被人從後面拿棒子打腳，葉庭瑋、胡
    彰顯都有踢伊，方皓正拿球棍毆打伊及恐嚇要將伊活埋、葉
    庭瑋拿登山棒打伊腿骨，高瑋軒打伊臉部、葉庭瑋拿塑膠袋
    罩伊頭部、拿狗繩綁住伊手腳，現場只有許沛璇沒有動手，
    過程中蔣家豪也有以視訊聯絡他們問伊狀況；後來伊道歉後
    ，他們才停手，方皓正當時就說因為伊講了「婊子」、「下
    海」，所以1個字要賠1萬元，總共賠4萬元，問伊身上有沒
    有錢，但因身上沒有錢，都放在火鍋店前伊機車內，胡彰顯
    才去火鍋店拿伊皮包回來，伊因為害怕，就將皮包內的提款
    卡給他並說出密碼，胡彰顯提領8,300元，由現場男生分掉
    ，分完錢後伊跟沈宜慧問可不可以離開，但高瑋軒說不行，
    所以伊等一直待到隔天下午，葉庭瑋跟另1名男子拿本票給
    伊寫，金額是4萬元，沈宜慧也在本票保證人處簽名，伊不
    知道是誰拿走本票，簽完本票才讓伊拿行動電話離開等語（
    見原審卷一第282頁至第307頁、原審卷二第66頁至第68頁）
    。
  ⑵證人即告訴人沈宜慧於原審證稱：伊107年3月23日凌晨在火
    鍋店上班，高瑋軒、許沛璇就在店外等蘇妍卉下班，後來還
    有葉庭瑋、方皓正、胡彰顯等3到4名男生在外面等，當時伊
    有問高瑋軒伊是否可以先走，但高瑋軒說伊還不能走，要等
    蘇妍卉，因對那些男生的人數跟語氣感到害怕，所以伊也不
    敢先走。蘇妍卉下班後，因為外面有那些人，伊等感到害怕
    ，不得不跟他們一起到高瑋軒家中，到了之後，伊跟蘇妍卉
    的行動電話都被拿走，蘇妍卉就被他們打，高瑋軒、葉庭瑋
    、方皓正、胡彰顯都有動手，方皓正拿棒球棍打蘇妍卉背部
    ，過程中伊無法離開高瑋軒家，因為有1名男生站在門口，
    而且他們說如果伊敢過去幫蘇妍卉，連伊都要打，所以當時
    的人數及情況都讓伊害怕而不敢離開；蘇妍卉道歉後，被告
    等人有停止毆打，方皓正當時叫伊等不准報警，不然要把伊
    等活埋，之後有人說要蘇妍卉因為罵被告許沛璇，1個字要
    賠1萬元，但因為蘇妍卉身上沒有這麼多錢，所以胡彰顯就
    去火鍋店拿蘇妍卉的提款卡去領錢，當時葉庭瑋也跟胡彰顯
    一起離開，胡彰顯領錢回來後，就由在場男生把錢分掉，分
    完錢後，那些男生就離開，伊跟蘇妍卉有問是否可以離開，
    但高瑋軒說伊等都不能離開，伊因為害怕後續他們會再來找
    伊，所以還是不敢離開，到了107年3月23日下午，葉庭瑋跟
    另外1名男生，帶本票來給蘇妍卉簽，當時他們要蘇妍卉找
    擔保人，伊就在保證人那邊簽名，簽完後伊跟蘇妍卉才拿回
    行動電話，一起離開高瑋軒家中等語（見原審卷一第307頁
    至第320頁、原審卷二第98頁至第119頁）。
  ⑶互核證人即告訴人蘇妍卉、沈宜慧證述之內容，就其等前往
    被告高瑋軒租屋處之原因、蘇妍卉遭傷害之過程、被告方皓
    正恐嚇其等之言語、胡彰顯提領款項之經過、其等簽立本票
    後始得離開被告高瑋軒租屋處等陳述均大致相符。又證人即
    告訴人沈宜慧於原審證稱：胡彰顯與葉庭瑋一起出去領錢，
    但分錢時葉庭瑋已不在場等語明確（見原審卷一第313頁至3
    14頁、原審卷二第107頁、第114頁），核與被告許沛璇於原
    審時以證人身分所證：胡彰顯要去領錢時，葉庭瑋載他去，
    葉庭瑋應該那時候就走了等語相符（見原審卷一第373頁）
    ，是朋分胡彰顯所提領之金錢者應為被告方皓正及胡彰顯、
    「小豪」，應堪認定。
　⒉同案被告於審理程序時以證人身分所為之證述：
  ⑴被告許沛璇於原審以證人身分證稱：伊跟高瑋軒於107年3月2
    3日到火鍋店吃飯，本來要叫蘇妍卉道歉，但蘇妍卉不肯，
    所以高瑋軒就找葉庭瑋、方皓正、胡彰顯跟另外1名男性過
    來，蘇妍卉、沈宜慧因為伊等很多人，應該有被嚇到，就跟
    伊一起到高瑋軒家中，到達高瑋軒住處後，伊等要蘇妍卉承
    認並道歉，但蘇妍卉仍然拒絕，伊等就發生爭執，高瑋軒打
    蘇妍卉巴掌，有些男生用棒子打蘇妍卉，有1個男生用塑膠
    袋套蘇妍卉頭部，當時伊並沒有阻止，因為伊認為蘇妍卉被
    打活該，要教訓一下；後來蘇妍卉道歉後，有個男生說「1
    個字1萬」，要跟蘇妍卉要錢，蘇妍卉說她錢包在車上，胡
    彰顯就跟葉庭瑋一起離開，胡彰顯去蘇妍卉車廂拿錢包，之
    後伊下樓買飲料，遇到胡彰顯，伊等就一起去領蘇妍卉的錢
    ，胡彰顯領到7、8,000元，他自己拿了2,000元，然後剩下
    拿給伊，伊拿給高瑋軒，可能是男生分掉，後來男生就都離
    開了，伊等沒有跟蘇妍卉說她們可以離開，2個人就睡伊等
    家，到了晚上，葉庭瑋跟另1個男生到場來找蘇妍卉簽本票
    等語（見原審卷一第363頁至第402頁）。
  ⑵同案被告葉庭瑋於原審證稱：案發當天是蔣家豪請伊等去火
    鍋店處理高瑋軒的事，主導人是高瑋軒，高瑋軒要蘇妍卉承
    認有罵許沛璇並道歉，但蘇妍卉不承認，就去高瑋軒住處談
    ，到高瑋軒住處後，蘇妍卉還是不承認，火氣一大就動手了
    ，方皓正有動手，伊、胡彰顯、「小豪」應該都有拿棒球棍
    ，高瑋軒則是打巴掌，蔣家豪於過程中以視訊跟伊等聯絡，
    蘇妍卉道歉時，方皓正也有聯絡蔣家豪，後來伊就先離開，
    之後蔣家豪透過胡彰顯還是方皓正再叫伊帶空白本票去高瑋
    軒家給蘇妍卉簽，拿本票過去後伊就離開等語（見原審卷二
    第11頁至第32頁）。
  ⑶被告高瑋軒於原審審理時證稱：107年3月23日凌晨2時許，伊
    、許沛璇、方皓正、葉庭瑋、胡彰顯及另外1個男生，有在
    火鍋店前，要求蘇妍卉到伊住處談判，當時蘇妍卉因伊等很
    多人感到害怕，所以跟伊等一起回去；在伊家中，有1個男
    生先踹蘇妍卉1腳，伊有打蘇妍卉巴掌，葉庭瑋拿塑膠袋套
    蘇妍卉的頭，伊記得在場的男生都有拿棍棒，打的部位包含
    蘇妍卉的背跟腳，方皓正當時跟蘇妍卉、沈宜慧說如果敢報
    警，就要把她們活埋，也有跟蘇妍卉說，因為蘇妍卉罵許沛
    璇婊子、下海，所以要賠1個字1萬元，總共4萬元，當時所
    有人都在場，後來胡彰顯就回去騎蘇妍卉放在火鍋店前的機
    車，並把機車內的錢包拿給蘇妍卉，問蘇妍卉提款卡有多少
    錢及密碼，蘇妍卉說了之後，胡彰顯就下去提款，後來分錢
    給在場男生，之後蘇妍卉有在伊住處簽本票，本票是蔣家豪
    處理，當時伊、沈宜慧、許沛璇都還在伊家裡等語（見原審
    卷一第352頁至第362頁、原審卷二第152頁至第191頁）。
  ⑷參照上述證人即被告許沛璇、葉庭瑋、高瑋軒之證述內容，
    均與告訴人蘇妍卉、沈宜慧證稱其等當時係遭被告高瑋軒等
    人以人數優勢帶往高瑋軒租屋處，蘇妍卉並於該處遭被告高
    瑋軒等人毆打、恐嚇，並由被告方皓正以「1個字1萬元」等
    語，要求告訴人蘇妍卉給付金額後，由被告胡彰顯提領款項
    朋分，及告訴人蘇妍卉係於簽發本票後始得與告訴人沈宜慧
    取回行動電話並離開現場等過程相符，足為證人即告訴人蘇
    妍卉、沈宜慧證述之補強。
　⒊此外，復有全家便利商店自動櫃員機攝影畫面截圖、合作金
    庫商業銀行南港分行109年5月14日合金南港字第1090001617
    號函所附合庫帳戶開戶申請書及交易明細在卷可稽（見偵字
    第12785號卷第139頁、原審卷一第251至258頁），被告高瑋
    軒、方皓正確有為如事實欄所載之行為甚明。
  ㈢被告高瑋軒、方皓正所辯不足採之理由：
  ⒈被告方皓正之辯護人雖辯稱：告訴人蘇妍卉於警詢時並未證
    述背部受傷之情況，告訴人沈宜慧則於警詢時證述方皓正毆
    打蘇妍卉背部2次，於原審審理時又證述係毆打蘇妍卉背部3
    次，前後證述不符；高瑋軒於警詢時供稱方皓正拿塑膠袋套
    蘇妍卉頭部，於準備程序未供稱方皓正有持棍棒毆打蘇妍卉
    ；葉庭瑋則於偵查中供稱方皓正未持棒球棍毆打蘇妍卉，可
    見被告方皓正並無傷害行為云云。惟按證人之記憶，常隨事
    發當時之環境、驚懼之程度、精神之狀態，而有所不同，難
    以期待證人就親身經歷之案發過程均可有條理之記憶，且不
    同證人就同一事實之陳述前後略有出入此乃各人之記憶不清
    ，或細節未交代清楚，或其描述用語不同，省略片段情節，
    或記錄之詳簡有異所致，或因詢問者之問題而有異，然倘其
    主要陳述一致，即尚難因其細節稍有分歧，即將全部證言捨
    棄不採。又按所謂補強證據，其所補強者，不以事實之全部
    為必要，祇須因補強證據與其他證據相互印證結果，依社會
    通念，足使犯罪事實獲得確信者，即足當之。再者，供述證
    據前後，雖稍有參差或互相矛盾，事實審法院非不可本於經
    驗法則斟酌其他證據作合理之比較定其取捨，如證人之陳述
    前後不符，有時難免有故意誇大渲染或刻意低調淡化，或因
    表達能力欠佳或日久記憶模糊而略有失真之情形、或事後迴
    護被告、或因其他事由所致，究竟何者可以採信，法院應本
    其自由心證斟酌何者與事實相符，以為取捨，非謂一有不符
    或矛盾，即應認其全部證言均為不可採信，從而供述證據之
    一部認為真實者予以採取，亦非證據法則所不許，且採信其
    部分證言時，當然排除其他部分之證言，此為法院取捨證據
    法理上之當然結果，縱僅說明採用某部分證言之理由而未於
    理由內說明捨棄他部分證言，亦於判決本旨無何影響。查證
    人即告訴人蘇妍卉於107年5月10日警詢時固僅證述其遭被告
    等人以棒球棍、登山棍及徒手毆打，造成其腿部及臉部受傷
    等語（見偵字第12785號卷第39頁），惟於同年月27日證述
    時即詳細證述當天遭毆打之經過，包含遭被告高瑋軒、胡彰
    顯毆打臉部、葉庭瑋持登山棒毆打腿部、被告方皓正持棍棒
    毆打背部等語（見偵字第12785號卷第44頁），並非於原審
    審理時始空言杜撰被告方皓正之毆打行為；參以證人即告訴
    人蘇妍卉、沈宜慧於原審時均證述：至今日看到被告等人仍
    會感到害怕等語（見原審卷一第295頁、第309頁），可知證
    人即告訴人蘇妍卉、沈宜慧兩人於案發當時之情緒確屬驚恐
    ，實難期待其等得完整記憶案發之詳細細節，並於歷次警詢
    、偵訊時均能為完整、有條理之證述，自不能僅以證人即告
    訴人蘇妍卉於2次警詢時之證述略有差異、證人即告訴人沈
    宜慧證述被告方皓正持棍棒毆打之次數前後略有不同，即認
    證人即告訴人蘇妍卉、沈宜慧上開證述不可採信。又被告高
    瑋軒於警詢時係供稱：方皓正跟葉庭瑋有拿塑膠袋套住蘇妍
    卉的頭，然後跟另1名男子拿鋁棍及甩棍打蘇妍卉的腿部等
    語（見偵字第12785號卷第13頁）；於檢察事務官詢問時則
    證稱：方皓正也有打人等語（見偵字第12785號卷第219頁）
    ，均已明確供稱被告方皓正傷害告訴人蘇妍卉之情況；同案
    被告葉庭瑋於檢察事務官詢問時則證稱：方皓正、伊、胡彰
    顯、高瑋軒都有動手，方皓正確實有動手等語（見偵字第12
    785號卷第191頁），是被告高瑋軒、同案被告葉庭瑋均已證
    稱被告方皓正並非僅單純於高瑋軒住處觀看，而係實際參與
    傷害告訴人蘇妍卉之過程，雖就被告方皓正實際使用之器具
    、傷害之部位等略有出入，當不能以此遽論被告方皓正未參
    與任何傷害行為，被告方皓正前開所辯，顯非可採。
  ⒉按刑法上恐嚇取財、恐嚇得利、以不正方法由自動付款設備
    取得他人財物罪，均以有為自己或第三人不法所有之意圖為
    構成要件之一，若取得財物或利益係基於他種目的，而非出
    於不法所有之意思者，即非構成前開犯罪。所謂他種目的，
    並非單以行為人主觀上片面認對於被害人有債權存在，即得
    阻卻行為人之主觀不法所有意圖，必也客觀上確有債權債務
    關係存在之合理依據，始足當之。又所稱之「不法所有意圖
    」，固指欠缺適法權源，仍圖將財產移入自己實力支配管領
    下，得為使用、收益或處分之情形而言，然該項「不法所有
    」云者，除係違反法律之強制或禁止規定者外，其移入自己
    實力支配管領之意圖，違反公共秩序或善良風俗，以及逾越
    通常一般之人得以容忍之程度者，亦包括在內。查告訴人蘇
    妍卉固因辱罵被告許沛璇，引發被告高瑋軒、許沛璇之不滿
    ，並致被告高瑋軒、許沛璇夥同其餘被告妨害告訴人等之自
    由。然於告訴人蘇妍卉向被告許沛璇道歉後，被告等人應知
    倘被告許沛璇與告訴人蘇妍卉間確有妨害名譽之紛爭，仍應
    尋求刑事程序訴究或以民事程序之合法方式索賠取償，竟捨
    此不為，逕挾其等優勢人力及利用告訴人蘇妍卉遭毆打、恐
    嚇所造成之心理壓力，致其心生畏懼，乃交付合庫帳戶提款
    卡及密碼、簽立本票，被告等人所為顯違反公共秩序或善良
    風俗，主觀上有為自己不法所有之意圖甚明。況倘被告等人
    確係基於為被告許沛璇行使損害賠償請求權之意思，自應由
    被告許沛璇向告訴人蘇妍卉表示欲請求賠償之金額、方式，
    所得款項亦應交予被告許沛璇，然被告方皓正向告訴人蘇妍
    卉以「1個字1萬元」等語，索取4萬元賠償，及由被告高瑋
    軒、葉庭瑋要求告訴人蘇妍卉簽立本票交予蔣家豪，足見被
    告等人所稱「賠償被告許沛璇」僅為其等索取財物之藉口，
    其等均具不法所有意圖，益甚明確。
  ⒊被告高瑋軒辯稱：被告高瑋軒僅係要求告訴人蘇妍卉道歉，
    之後發生之事不在被告高瑋軒預見範圍內云云。然查：
  ⑴共同正犯因為在意思聯絡範圍內，必須對其他共同正犯之行
    為及其結果負責，從而在刑事責任上有所擴張，此即「一部
    行為，全部責任」之謂。而此意思聯絡範圍，亦適為「全部
    責任」之界限。共同正犯意思聯絡範圍之認定，其於精確規
    劃犯罪計畫時，固甚明確，但在犯罪計畫並未予以精密規劃
    之情形，則共同正犯中之一人實際之犯罪實行，即不無可能
    與原先之意思聯絡有所出入，倘此一誤差在經驗法則上係屬
    得以預見、預估者，即非屬共同正犯之逾越。蓋在原定犯罪
    目的下，祇要不超越社會一般通念，賦予行為人見機行事或
    應變情勢之空間，本屬共同正犯成員彼此間可以意會屬於原
    計畫範圍之一部分，當不以明示為必要。申言之，共同正犯
    之成立，祇須具有犯意之聯絡，行為之分擔，既不問犯罪動
    機起於何人，亦不必每一階段犯行，均經參與；共同正犯間
    ，非僅就其自己實施之行為負其責任，並在犯意聯絡之範圍
    內，對於他共同正犯所實施之行為，亦應共同負責。尤其在
    行為人係複數之情況下，倘於事前或事中預見其結果，猶出
    於默示之犯意聯絡，分工合作，終致結果發生，即應就犯罪
    之全部結果，共同負責。換言之，數行為人基於對被害人為
    犯罪行為之犯意聯絡，於該行為實行之前或行為之際，若在
    主觀上已預見自己或共同正犯可能之犯罪行為有足以發生犯
    罪結果之危險性存在，卻仍容認、默許共同正犯為之而不違
    背其本意者，則均屬故意之範圍。
  ⑵經查，告訴人蘇妍卉因辱罵被告許沛璇並拒絕向被告許沛璇
    道歉，引發被告高瑋軒、許沛璇之不滿，被告高瑋軒並聯絡
    蔣家豪，請其派人至告訴人蘇妍卉上班地點，其後即由被告
    高瑋軒、許沛璇、方皓正、葉庭瑋、胡彰顯及「小豪」等人
    ，以人數優勢將告訴人蘇妍卉、沈宜慧帶往被告高瑋軒租屋
    處，過程中並向告訴人蘇妍卉索取財物，均如前所認定。則
    被告高瑋軒聯絡上開人等到場，再於被告高瑋軒、許沛璇在
    場情形下，由被告高瑋軒、方皓正及同案被告葉庭瑋、胡彰
    顯、「小豪」實施前開各該犯行，實為被告高瑋軒於一般經
    驗上所可預見；且被告許沛璇陪同同案被告胡彰顯提領告訴
    人蘇妍卉帳戶內之款項，被告高瑋軒更於其租屋處內限制告
    訴人等通訊、離去之自由，並任由同案被告等分配財物，更
    於該處迫使告訴人蘇妍卉簽發本票，被告高瑋軒就前開恐嚇
    取財、妨害自由、非法由自動付款設備取財之犯行，與其餘
    共同正犯均有犯意聯絡及行為分擔，至甚明確。被告高瑋軒
    前詞所辯，當非可取。
  ⑶至被告高瑋軒另以：伊曾請其兄高偉倫至現場制止被告方皓
    正、葉庭瑋、胡彰顯、「小豪」等人，可見其與上開被告後
    續犯行並無關係云云。然證人高偉倫於原審審理時證稱：伊
    到場時看到方皓正、胡彰顯、葉庭瑋等人還在打告訴人蘇妍
    卉，伊叫他們不要打之後，他們才跟告訴人蘇妍卉拿提款卡
    ，接著由胡彰顯、許沛璇下去領錢云云（見原審卷二第32頁
    至第46頁），與證人即告訴人蘇妍卉證稱：證人高偉倫從頭
    到尾都沒有說過要其他被告不要打伊等語（見原審卷二第77
    頁）不符，則證人高偉倫所述是否可信，已屬有疑；再被告
    高瑋軒若真有制止被告方皓正及同案被告胡彰顯、葉庭瑋及
    「小豪」等人之意思，自可委託證人高偉倫向警方報案，而
    非任由被告方皓正等人向告訴人蘇妍卉索取財物，是此亦難
    執為有利被告高瑋軒之認定。
  ㈣又公訴意旨雖未記載蔣家豪與被告高瑋軒、許沛璇、方皓正
    及同案被告葉庭瑋、胡彰顯等人，就本案犯行有犯意聯絡，
    然依證人即告訴人蘇妍卉、證人即同案被告葉庭瑋、高瑋軒
    之證述，本案起因乃被告高瑋軒聯繫蔣家豪派人處理其與告
    訴人蘇妍卉間之紛爭，且過程中被告方皓正等人亦均以視訊
    、電話與蔣家豪聯繫，本票亦係交由蔣家豪處理，則蔣家豪
    與被告高瑋軒等人自有犯意聯絡及行為分擔，此部分應予補
    充。
  ㈤另刑法上強盜罪與恐嚇取財罪之區別，係以行為人對被害人
    施用威嚇之程度為準，如其程度足以壓抑被害人之意思自由
    ，至使不能抗拒而為財物之交付者，為強盜罪，反之，如其
    程度尚不足以壓抑被害人之意思自由，被害人並非不能抗拒
    ，或未達於不能抗拒之程度，其交付財物與否，儘有自由斟
    酌之餘地者，僅應成立恐嚇取財罪。易言之，恐嚇取財與強
    盜罪，兩者就其同具有不法得財之意思，及使人交付財物而
    言，固無異趣，但就被害人是否喪失意思自由，不能抗拒言
    之，前者被害人尚有意思自由，後者被害人之意思自由已被
    壓制，達於不能抗拒之程度，故恐嚇取財罪，其恐嚇行為雖
    不以將來之惡害通知為限，即以目前之危害相加亦屬之。但
    必其強暴、脅迫手段，尚未使被害人達於不能抗拒程度始可
    ，又審酌此情狀，應以行為當時客觀時、地、人、物等情狀
    及被害人主觀上之意識為斷。證人即告訴人蘇妍卉於原審時
    證稱：伊認錯之後，方皓正、胡彰顯、葉庭瑋、「小豪」就
    停止打伊，之後才要求伊賠償4萬元，伊當時把提款卡拿給
    胡彰顯提領，之後就問能不能離開，對方說不能，伊就繼續
    待在高瑋軒家中，伊是因為心生畏懼所以給錢等語（見原審
    卷一第293頁、第303頁至第304頁、原審卷二第69頁至第75
    頁），可知被告方皓正及同案被告胡彰顯、葉庭瑋、「小豪
    」於告訴人蘇妍卉道歉後，即已停止毆打，未繼續對告訴人
    蘇妍卉施以強暴之手段，難認告訴人蘇妍卉之自由意志已因
    遭受壓制而達無法抗拒之程度；則告訴人蘇妍卉交付合庫帳
    戶提款卡、簽署本票，雖足認定分別係被告高瑋軒、許沛璇
    、方皓正等人脅迫之手段，致告訴人蘇妍卉心生畏懼而為，
    然尚無證據證明上開脅迫手段，客觀上已達使告訴人蘇妍卉
    不能抗拒之程度，自無從對上開被告之行為以強盜或加重強
    盜之罪責相繩，併此指明。
  ㈥綜上所述，事證已臻明確，被告3人所為上揭非法剝奪人之行
    動自由、恐嚇取財、以不正方法由自動付款設備取得他人財
    物之犯行均堪認定，應予依法論科。
二、論罪科刑：
  ㈠被告3人於行為後，刑法第302條第1項、第346條第1項、第2
    項均於108年12月25日修正公布，同年月27日施行生效：
  ⒈刑法第302條第1項原規定「私行拘禁或以其他非法方法，剝
    奪人之行動自由者，處5年以下有期徒刑、拘役或300元以下
    罰金」，經修正為「私行拘禁或以其他非法方法，剝奪人之
    行動自由者，處5年以下有期徒刑、拘役或9,000元以下罰金
    」。觀其修正理由係以：「本罪於72年6月26日後並未修正
    ，爰依刑法施行法第1條之1第2項本文規定將罰金數額修正
    提高30倍，以增加法律明確性，並使刑法分則各罪罰金數額
    具內在邏輯一致性」，顯見此僅係法條文字修正，無涉實質
    規範內容之變更，非屬刑法第2條第1項所定「行為後法律有
    變更者」之情形，自不生新舊法比較之問題，應依一般法律
    適用原則，逕行適用裁判時法即修正後刑法第302條第1項規
    定（最高法院107年度台上字第4438號判決論旨參照）。
  ⒉刑法第346條第1項、第2項原規定：「意圖為自己或第三人不
    法之所有，以恐嚇使人將本人或第三人之物交付者，處6月
    以上、5年以下有期徒刑，得併科1,000元以下罰金。以前項
    方法得財產上不法之利益或使第三人得之者亦同」，經修正
    為「意圖為自己或第三人不法之所有，以恐嚇使人將本人或
    第三人之物交付者，處6月以上5年以下有期徒刑，得併科3
    萬元以下罰金。以前項方法得財產上不法之利益或使第三人
    得之者，亦同」。觀其修正理由亦以：「本罪於72年6月26
    日後並未修正，爰依刑法施行法第1條之1第2項本文規定將
    罰金數額修正提高30倍，以增加法律明確性，並使刑法分則
    各罪罰金數額具內在邏輯一致性」、「第1項後段『6月以上
    、5年以下』修正為『6月以上5年以下』」、「第2項末句『亦同
    』修正為『，亦同』」，顯見此亦僅係法條文字修正，無涉實
    質規範內容之變更，非屬刑法第2條第1項所定「行為後法律
    有變更者」情形，不生新舊法比較之問題，應依一般法律適
    用原則，逕行適用裁判時法即修正後刑法第346條第1項。
  ㈡按刑法第302條之妨害自由罪，原包括私行拘禁及以其他非法
    方法剝奪人之行動自由而言；「私行拘禁」屬例示性之規定
    ，而「以其他非法方法剝奪人之行動自由」，則屬於補充性
    規定。所謂私行拘禁，乃指非法拘捕禁押而言，必行為人有
    實施拘禁之行為始稱相當（最高法院93年度台上字第5904號
    判決可資參照）。又按刑法第302條之妨害自由罪，係妨害
    他人自由之概括規定，如以使人行無義務之事為目的，而其
    方法已達剝奪他人行動自由之程度時，其使人行無義務之事
    ，已為剝奪他人行動自由之行為所吸收，應僅成立剝奪他人
    行動自由罪，不再論以刑法第304條第1項之強制罪（最高法
    院87年度台上字第619號判決意旨可參）。另刑法第302條之
    妨害自由罪，原包括私行拘禁或以其他非法方法剝奪人之行
    動自由，所謂非法方法，當包括強暴、脅迫等情事在內。故
    於私行拘禁或以其他非法方法剝奪人之行動過程中，有對被
    害人施加恐嚇行為，自屬包含於妨害行動自由之同一意念之
    中，縱其所為，合於刑法第305條恐嚇危害安全罪之要件，
    仍應視為剝奪行動自由之部分行為（最高法院85年度台上字
    第5736號判決意旨足參）。
  ㈢再按以強暴、脅迫使人行無義務之事，若係出於為自己或第
    三人不法所有之意圖，而使人交付財物，或藉以取得財產上
    不法利益，即應依其犯罪態樣，分別論以恐嚇取財或強盜罪
    名，不得再論以刑法第304條第1項之強制罪。且金融卡係內
    含電磁紀錄之實體物，通常必須占有該卡片始得提款、轉帳
    或作為支付工具，自具有「物」之性質，得為恐嚇取財罪之
    犯罪客體，非僅為單純之權利或財產上之利益。又本票為有
    價證券，與一般之負債字據有別，得依背書或交付轉讓，具
    有無因性及流通性，其權利之發生、變更，與證券之作成、
    占有具有不可分之關係，而有「物」之性質，得為恐嚇取財
    犯罪之客體。再則，刑法上財產犯罪之構成要件所稱意圖不
    法之所有，係反乎權利人之意思，剝奪其對特定物之占有，
    取而代之，對該物予以處分、利用，而為行使所有權內容之
    行為，其排除權利人之狀態，不以永續存在為必要。故取得
    他人之物而為暫用，是否成立財產犯罪，仍須視行為人有無
    不法所有意圖之主觀犯意而定，必自客觀上觀察，足認仍有
    返還之意思，僅返還前之一時占用，始可認無不法所有意圖
    ，非可因其係一時使用，即謂其必非意圖不法所有而不成立
    財產犯罪。如具不法所有之意圖，而為實現所有權內容之行
    為，縱得手後僅短暫持用，即予以棄置，要不影響其財產犯
    罪之成立。準此，非法取得他人所有之金融卡及密碼，自居
    真正持卡人地位而擅自持用，並以輸入密碼之不正方法由自
    動櫃員機取得他人帳戶內財物，因已為實現所有權內容之行
    為，縱令事後將該金融卡交還他人，仍應認其取得之初，具
    有不法所有之意圖。又刑法第339條之2第1項之以不正方法
    由自動付款設備取得他人之物罪，其所謂「不正方法」，係
    泛指一切不正當之方法而言，並不以施用詐術為限，例如以
    強暴、脅迫、詐欺、恐嚇、竊盜或侵占等方式取得他人之提
    款卡及密碼，再冒充本人由自動提款設備取得他人之物，或
    以偽造他人之提款卡由自動付款設備取得他人之物等等，均
    屬之。
  ㈣是核被告高瑋軒、許沛璇、方皓正所為，均係犯刑法第302條
    第1項之以非法方法剝奪他人行動自由罪、同法第346條第1
    項之恐嚇取財罪及刑法第339條之2第1項之以不正方法由自
    動付款設備取得他人之物罪。被告等人共同以人數優勢及言
    語威嚇，要求告訴人蘇妍卉、沈宜慧一同前往被告高瑋軒租
    屋處，至告訴人等得以自由離去以前，被告高瑋軒、許沛璇
    、方皓正非法剝奪行動自由行為均未間斷，應論以單純一罪
    。被告高瑋軒、許沛璇、方皓正與葉庭瑋、胡彰顯、「小豪
    」於非法剝奪行動自由行為中，尚對告訴人蘇妍卉為傷害行
    為及對告訴人蘇妍卉、沈宜慧之恐嚇舉措，均係基於同一目
    的之認知，係在妨害行動自由之同一意念及行為繼續中所為
    ，均為非法剝奪行動自由之部分行為，均不另論以傷害罪、
    強制罪或恐嚇罪。公訴意旨認被告高瑋軒、許沛璇、方皓正
    此部分另涉犯修正前刑法第277條第1項之傷害罪，容有誤會
    ，均應予更正。另公訴意旨認被告高瑋軒、許沛璇、方皓正
    有剝奪告訴人蘇妍卉、沈宜慧自由之行為，然就事實欄所載
    妨害告訴人蘇妍卉、沈宜慧等人身自由部分，乃屬「以其他
    方法剝奪人之行動自由」範疇（詳後述撤銷理由），此部分
    所認尚有未合，併予說明。
  ㈤再按，行為人基於單一之犯意，於同時、同地或密切接近之
    時、地實行數行為，而數行為間具有行為局部之同一性，或
    其行為著手實行階段可認為同一者，倘係侵害同一之法益，
    各行為之獨立性極為薄弱，依一般社會健全觀念，在時間差
    距上，難以強行分開，在刑法評價上，以視為數個舉動之接
    續施行，合為包括之一行為予以評價較為合理者，應論以接
    續犯，為包括之一罪。經查：被告被告高瑋軒、許沛璇、方
    皓正於107年3月23日凌晨恐嚇告訴人蘇妍卉交付合庫帳戶金
    融卡，與被告高瑋軒、許沛璇及葉庭瑋、蔣家豪於107年3月
    23日下午某時許恐嚇告訴人蘇妍卉簽立本票之行為，係基於
    同一恐嚇取財之目的，於密切接近之時間、地點所為，且侵
    害同一被害人即告訴人之財產法益，在刑法評價上，均應視
    為數個舉動之接續施行，合為包括之一行為予以評價，皆應
    依接續犯各論以包括之一恐嚇取財罪。
  ㈥刑法上一行為而觸犯數罪名之想像競合犯存在之目的，在於
    避免對於同一不法要素予以過度評價，其所謂「同一行為」
    係指所實行者為完全或局部同一之行為而言；再者，行為人
    著手於犯罪之實行，發生構成要件之結果後，倘行為人仍以
    其意志控制犯罪行為之繼續進行，直至行為終止，犯罪始行
    終結者，謂之「繼續犯」（如刑法第302條第1項之妨害自由
    罪），而此種繼續犯之行為人，如在犯罪行為之初，即係本
    於實行其他犯罪之目的，因之在犯罪行為繼續進行中，又實
    行其他犯罪行為，致數行為之部分行為兩相重疊時，應評價
    為單一行為，而有想像競合犯之適用。是就自然意義之數行
    為，得否評價為法律概念之一行為，應就客觀構成要件行為
    之重合情形、主觀意思活動之內容、所侵害之法益與行為間
    之關連性等要素，視個案情節依社會通念加以判斷，如具有
    行為局部之同一性，或其行為著手實行階段可認為同一者，
    得認與一行為觸犯數罪名之要件相侔，而依想像競合犯論擬
    。經查，被告高瑋軒、許沛璇、方皓正以一行為同時非法剝
    奪告訴人蘇妍卉、沈宜慧之自由，並於剝奪行動自由行為繼
    續中，恐嚇告訴人蘇妍卉交付合庫帳戶金融卡、簽署本票，
    復為不正方法由自動付款設備取得告訴人蘇妍卉財物之犯行
    ，不僅時間、空間均密接，各該犯罪行為亦互有重疊，核屬
    同一行為侵害數法益，及觸犯數罪名之想像競合犯，均應依
    刑法第55條，從一重恐嚇取財罪論處。
  ㈦被告高瑋軒、許沛璇、方皓正就前開所參與之恐嚇取財、非
    法剝奪他人行動自由、以不正方法由自動付款設備取得他人
    之物之犯行等部分，均與葉庭瑋、胡彰顯、「小豪」、蔣家
    豪有犯意聯絡、行為分擔，均應依刑法第28條規定，論以共
    同正犯。
三、撤銷改判之理由： 
　㈠原審認被告高瑋軒、許沛璇、方皓正罪證明確，援引相關規
    定據以論罪科刑，固非無見。惟查：
  ⒈按刑法第302條第1項以非法剝奪人之行動自由罪，係指無權
    之人，於私行拘禁而外，將被害人置於自己實力支配之下妨
    害其行動自由者而言（最高法院94年度台上字第5517號判決
    參照）。所謂非法方法，原不以強暴、脅迫為限，先以欺罔
    之手段，誘使被害人為一定行為，進而以具體之行為，使被
    害人喪失自主性，達到剝奪被害人行動自由之目的與程度者
    ，自亦屬之。被告高瑋軒、許沛璇、方皓正違反告訴人蘇妍
    卉、沈宜慧之意願，將告訴人等帶至高瑋軒租屋處，取走告
    訴人等之行動電話，並以事實欄所示方式毆打告訴人蘇妍卉
    ，「小豪」則以棒球棍毆打告訴人蘇妍卉並立於高瑋軒租屋
    處門口處，阻止告訴人等離去，足認被告高瑋軒、許沛璇、
    方皓正等人以前述非法方法壓抑告訴人蘇妍卉、沈宜慧意思
    決定及行動自由，將被害人行動自由完全置於自己實力支配
    ，自應成立刑法第302條第1項之以非法方法剝奪他人行動自
    由罪。原審認被告高瑋軒、許沛璇、方皓正及葉庭瑋、胡彰
    顯、「小豪」、蔣家豪以人數優勢及強暴、脅迫等行為強行
    將告訴人蘇妍卉、沈宜慧拘禁於UBER、被告高瑋軒租屋處，
    乃長時間將告訴人等禁錮在前開處所而限制其行動自由，已
    達私行拘禁之程度，然告訴人蘇妍卉、沈宜慧自107年3月23
    日凌晨2時許抵達被告高瑋軒租屋處，至107年3月23日下午
    某時離開，過程中被告高瑋軒、許沛璇、方皓正除以強暴、
    脅迫之方法阻止其等自由離去外，均未對告訴人蘇妍卉、沈
    宜慧有何非法拘捕禁押之行為，原審逕認被告高瑋軒、許沛
    璇、方皓正所為構成私行拘禁，即有未洽。
　⒉惟按刑法第57條第10款規定「犯罪後之態度」為科刑輕重應
    審酌事項之一，其就被告犯罪後悔悟之程度而言，包括⒈被
    告行為後，有無與被害人和解、賠償損害，此並包括和解之
    努力在內；以及⒉被告在刑事訴訟程序中，於緘默權保障下
    所為之任意供述，是否坦承犯行或為認罪之陳述。前者，基
    於「修複式司法」理念，國家有責權衡被告接受國家刑罰權
    執行之法益與確保被害人損害彌補之法益，使二者在法理上
    力求衡平，從而被告積極填補損害之作為當然得列為有利之
    科刑因素，自可予以科刑上減輕之審酌（最高法院104年度
    台上字第1916號判決要旨參照）。被告許沛璇於原審否認犯
    行，嗣於本院審理中坦承犯行；又被告高瑋軒、許沛璇於本
    院審理期間時業與告訴人蘇妍卉、沈宜慧達成和解，並由被
    告許沛璇全額給付告訴人蘇妍卉、沈宜慧各25萬元、10萬元
    ，有和解筆錄、匯款單據、本院公務電話查詢紀錄表及告訴
    人蘇妍卉之陳報狀附卷可稽（見本院卷第215至216頁、第28
    1頁、第316至328頁），是被告高瑋軒、許沛璇之量刑基礎
    已有所改變，基於罪刑相當原則，對上開量刑應參酌之情狀
    自應加以審酌，原判決就此部分未及審酌，所為之刑罰量定
    ，亦有未當。
　⒊被告方皓正於本院審理中猶執陳詞否認犯行，被告高瑋軒上
    訴否認部分犯行，雖均不足採；然被告許沛璇上訴坦承犯行
    並請求從輕量刑，非全無理由，原判決既有上開可議之處，
    自應由本院依法將原判決被告方皓正、高瑋軒、許沛璇部分
    予以撤銷改判。
　㈡爰審酌被告高瑋軒、許沛璇僅因告訴人蘇妍卉出言辱罵被告
    許沛璇，即夥同被告方皓正、葉庭瑋、胡彰顯及「小豪」與
    蔣家豪為剝奪他人行動自由、恐嚇取財、以不正方法由自動
    付款設備取得他人財物等犯行，致告訴人蘇妍卉並因此心生
    畏懼而交付合庫帳戶提款卡及簽立本票；同案被告胡彰顯復
    自告訴人蘇妍卉之合庫帳戶提領8,300元，除同案被告胡彰
    顯私自拿取2,000元外，餘6,300元由被告方皓正、胡彰顯、
    「小豪」朋分，侵害告訴人蘇妍卉身體、自由、財產，及告
    訴人沈宜慧自由等法益甚鉅，漠視法紀之存在，渠等所為應
    嚴予非難，並參酌被告許沛璇於本院已坦承犯行；被告高瑋
    軒上訴理由坦承部分犯行；被告方皓正否認犯行；被告高瑋
    軒、許沛璇於本院已與告訴人蘇妍卉、沈宜慧和解並賠償；
    被告方皓正迄未與告訴人蘇妍卉、沈宜慧達成和解或賠償，
    兼衡以被告高瑋軒於原審審理時所自述大學肄業之智識程度
    ，從事餐飲業，未婚、無子女之家庭經濟生活狀況（見原審
    卷二第306頁）；被告許沛璇於本院自述高職畢業之智識程
    度，從事服務業，已婚、無子女之家庭經濟生活狀況（見本
    院卷第312頁）；被告方皓正於本院自述大學肄業之智識程
    度，從事服務業，離婚、1個小孩之家庭經濟生活狀況（見
    本院卷第312頁），復參以被告高瑋軒、許沛璇、方皓正之
    素行、犯罪之動機、目的、手段、分工情節、所造成法益侵
    害程度、犯後態度等一切情狀，分別量處被告高瑋軒、許沛
    璇、方皓正如主文第2、3、4 項所示之刑。 
　㈢至被告高瑋軒、許沛璇雖請求宣告緩刑云云，惟被告高瑋軒
    因詐欺案件經原審法院判處應執行有期徒刑1年，緩刑3年，
    又因公共危險案件經臺灣臺北地方法院判處有期徒刑3月；
    被告許沛璇因詐欺案件經原審法院判處應執行有期徒刑10月
    ，緩刑3年，有本院被告前案紀錄表可按，且被告高瑋軒、
    許沛璇僅因告訴人蘇妍卉出言辱罵被告許沛璇，即夥同被告
    方皓正及葉庭瑋、胡彰顯及「小豪」、蔣家豪，為剝奪他人
    行動自由、恐嚇取財、以不正方法由自動付款設備取得他人
    財物等犯行，且過程中毆打、傷害告訴人蘇妍卉等情節，本
    院認被告高瑋軒、許沛璇犯罪情節應予非難，不宜輕啟寬典
    ，並無暫不執行刑罰為適當之情事，而有實際接受刑罰執行
    ，以收制裁、警惕之必要，不宜給予其等緩刑之宣告，併予
    敘明。
　㈣沒收：
  ⒈經查，同案被告胡彰顯自告訴人蘇妍卉合庫帳戶提領8,300 
    元，屬被告等人犯以不正方法由自動付款設備取得他人財物
    罪之犯罪所得之物，其中胡彰顯先行拿取2,000元，其餘款
    項由被告方皓正及胡彰顯、「小豪」朋分等節，業經認定如
    前。該等款項雖未扣案，惟自不容其等保有，復無刑法第38
    條之2第2項過苛調節條款所定得不宣告或酌減之情形，爰依
    刑法第38條之1第1項前段規定，就被告方皓正部分，宣告沒
    收2,100元（計算式：6,300元3），並依同條第3項規定，
    於全部或一部不能沒收或不宜執行沒收時，追徵其價額。
  ⒉次查，告訴人所簽署之本票1紙，為被告等人犯恐嚇取財之犯
    罪所得之物。惟依告訴人蘇妍卉指稱，該張本票由蔣家豪向
    其稱該張本票因以藍筆書寫，要求其重新書立（見原審卷二
    第81頁），足認該本票係由蔣家豪取得，卷內亦無其他證據
    證明該張本票現係由被告高瑋軒、許沛璇、方皓正保管，依
    前說明，無庸於上開被告所犯罪刑宣告項下沒收。
 ⒊被告方皓正及葉庭瑋、胡彰顯及「小豪」用於前開犯行持用之
   球棒、登山棒、狗繩、塑膠袋，並無證據證明為何人所有，
   且均未扣案。審酌此等工具客觀價值低微，倘予沒收及追徵
   ，除另使刑事執行程序開啟外，就被告等犯罪行為之不法、
   罪責評價並無影響，對沒收制度所欲達成或附隨之社會防衛
   功能亦無任何助益，欠缺刑法上重要性，更可能因刑事執行
   程序之進行，致使被告等另生訟爭及公眾利益損失，是本院
   認無沒收或追徵之必要，爰不予宣告沒收或追徵。
四、不另為無罪之部分：
　㈠公訴意旨另認被告方皓正亦參與恐嚇告訴人蘇妍卉簽發本票
    之行為，惟被告方皓正當時未在場，亦未參與此部分犯行，
    業經認定如前。因公訴意旨認此部分與被告方皓正前開經論
    罪之恐嚇告訴人蘇妍卉交付提款卡部分，為實質上一罪關係
    ，爰不另為無罪之諭知。
  ㈡公訴意旨亦認被告高瑋軒、許沛璇、方皓正及同案被告葉庭
    瑋、胡彰顯、「小豪」，於上開案發時、地一同恐嚇告訴人
    蘇妍卉，要求交付其台新商業銀行帳號00000000000000號帳
    戶、玉山商業銀行帳戶之存摺、提款卡及密碼，涉犯刑法恐
    嚇取財罪。惟依證人即告訴人沈宜慧於原審審理時證稱：案
    發當天就是提領告訴人蘇妍卉帳戶內的錢及要求簽本票，帳
    戶是後面的事，伊記得是在簽完本票後1到2天才說的等語（
    見原審卷一第309頁至第310頁、原審卷二第111頁至第112頁
    ），及證人即告訴人蘇妍卉於原審審理時證稱：107年3月23
    日當天伊損失的財物就是胡彰顯提領的8,310元（含手續費1
    0元）及簽1張本票，存摺是事後才要求伊拿給高瑋軒的等語
    （見原審卷二第88頁、第117頁），足認被告高瑋軒、許沛
    璇、方皓正及同案被告葉庭瑋、胡彰顯、「小豪」當日並無
    恐嚇告訴人蘇妍卉交付上開銀行帳戶存摺、提款卡及密碼，
    此部分自不構成恐嚇取財罪，惟公訴意旨認此部分與被告高
    瑋軒、許沛璇、方皓正前開經論罪之恐嚇取財罪部分，為實
    質上一罪關係，爰亦不另為無罪之諭知。
五、被告高瑋軒經本院合法傳喚，無正當理由不到庭，爰不待其
    陳述，為一造辯論判決。　　　　
據上論斷，應依刑事訴訟法第369條第1項前段、第364條、第299
條第1項前段、第371條，刑法第28條、第302條第1項、第346條
第1項、第339條之2第1項、第55條、第38條之1第1項前段、第3
項，刑法施行法第1條之1第1項，判決如主文。
檢察官郭千瑄提起公訴，檢察官壽勤偉到庭執行職務。
中　　華　　民　　國　　110 　年　　10　　月　　19　　日
                  刑事第九庭    審判長法　官  潘翠雪
                                      法　官  俞秀美
                                      法　官  陳俞婷
以上正本證明與原本無異。
如不服本判決，應於收受送達後20日內向本院提出上訴書狀，其
未敘述上訴之理由者並得於提起上訴後20日內向本院補提理由書
（均須按他造當事人之人數附繕本）「切勿逕送上級法院」。
                                      書記官  李政庭
中　　華　　民　　國　　110 　年　　10　　月　　19　　日

附錄本案論罪科刑法條全文：
中華民國刑法第302條第1項
私行拘禁或以其他非法方法，剝奪人之行動自由者，處5年以下
有期徒刑、拘役或9千元以下罰金。

中華民國刑法第339條之2第1項
意圖為自己或第三人不法之所有，以不正方法由自動付款設備取
得他人之物者，處3年以下有期徒刑、拘役或30萬元以下罰金。

中華民國刑法第346條第1項
意圖為自己或第三人不法之所有，以恐嚇使人將本人或第三人之
物交付者，處6月以上5年以下有期徒刑，得併科3萬元以下罰金
。